# 请教陈版与股权激励计划相关的递延所得税计入科目的问题

提问人：悠 扬 的心 时间：2021-03-18 08:05:07
《准则讲解》和《会计类监管规则适用指引》规定：“预计未来期间可抵扣的金额超过等待期内确认的成本费用，超出部分形成的递延所得税资产应直接计入所有者权益，而不是计入当期损益。”，请问超出部分计入资本公积而不是所得税费用应当如何理解？或者说为什么只有超出部分才计入资本公积，而未超出部分计入所得税费用？这会不会与所得税准则 21 条矛盾？

回答人：chenyiwei
这个并不矛盾。在《计学撮要 2013 》中有专题讨论与股份支付相关的递延所得税问题，可参考。